【裁判字號】    95,易,2500
【裁判日期】    951005
【裁判案由】    加重竊盜
【裁判全文】
臺灣臺中地方法院刑事判決              95年度易字第2500號
公  訴  人  臺灣臺中地方法院檢察署檢察官
被      告  乙○○
                    國民
上列被告因竊盜案件，經檢察官提起公訴（95年度偵字第18029
號），經本院合議庭裁定適用簡式審判程序，本院判決如下：
    主    文
乙○○共同攜帶兇器竊盜，未遂，累犯，處有期徒刑伍月，如易
科罰金，以銀元佰元（折合新台幣玖佰元）折算壹日。
    犯罪事實
一、乙○○於民國（下同）90年間，曾因施用第一級毒品罪，經
    本院判處有期徒刑10月確定，復於91年間因竊盜罪及施用第
    一級毒品罪，經本院分別判處有期徒刑8月、10月，定應執
    行刑為有期徒刑1年5月確定，於92年5月13日入監合併執行
    該2案刑罰，迄94年1月19日假釋出獄，並於94年7月3日假釋
    期滿未被撤銷而視為執行完畢，猶不知悔改，於本院95 年
    度易字第848號竊盜案95年6月5日判決確定後，另行起意，
    意圖為自己不法之所有，基於竊盜之犯意，自95年6月13 日
    下午2時許，夥同具犯意聯絡之吳清義（另案審理），至臺
    中縣清水鎮清水公園觀音枝16號電線桿附近，持客觀上足供
    兇器使用之鉗子，竊取位於該處之電纜線，於吳清義持鉗子
    剪斷該電纜線，再由乙○○拉扯該電纜線而未得手之際，為
    警巡邏發現乙○○、吳清義形跡可疑而循線加以查獲。
二、案經臺中縣警察局清水分局報請台灣台中地方法院檢察署檢
    察官偵查起訴。
    理    由
一、訊據被告乙○○對於上揭犯罪事實坦承不諱，核與被害人甲
    ○○指訴及證人劉次吉證述情節相符，並有臺中縣警察局清
    水分局扣押物品目錄表、贓物認領保管單、刑案現場測繪圖
    、車號查詢重型機車車籍各1紙及照片19張附卷可稽，本件
    事證明確，被告罪行堪以認定。
二、核被告所為，係犯刑法第321條第2項、第1項第3款之攜帶兇
    器竊盜而未遂罪。被告與吳清義有犯意聯絡及行為分擔，均
    為共同正犯。被告所犯竊盜而未遂，依刑法第26條第1項前
    段按既遂犯之刑減輕之。又被告有事實欄所述之前科，於5
    年以內再故意犯本件有期徒刑以上之罪，不論依修正前之刑
    法第47條，或修正後之刑法第47條第1項之規定，均構成累
    犯，對被告而言並無有利或不利之情形，自不生新舊法比較
    之問題，應逕依修正前之刑法第47條，論以累犯，並加重其
    刑，並依法先加後減之。爰審酌被告犯罪之動機、目的、手
    段、所生危害及犯後坦承犯行，深具悔意等一切情狀，量處
    如主文所示之刑，並諭知易科罰金之折算標準。至犯罪用之
    鉗子因未扣案，爰不予宣告沒收。
三、又被告行為後，刑法第41條第1項業於94年2月2日以華總一
    義字第09400014901號令修正公布，並自95年7月1日起施行
    ；罰金罰鍰提高標準條例第2條亦於95年5月17日以華總一義
    字第09400014901號令刪除，並自同年7月1日起施行。修正
    後刑法第41條第1項規定「犯最重本刑為5年以下有期徒刑以
    下之刑之罪，而受6個月以下有期徒刑或拘役之宣告者，得
    以新臺幣1千元、2千元或3千元折算1日，易科罰金。但確因
    不執行所宣告之刑，難收矯正之效，或難以維持法秩序者，
    不在此限。」，與修正前刑法第41條第1項規定「犯最重本
    刑為5年以下有期徒刑以下之刑之罪，而受6個月以下有期徒
    刑或拘役之宣告，因身體、教育、職業、家庭之關係或其他
    正當事由，執行顯有困難者，得以（銀元）1元以上3元以下
    折算1日，易科罰金。但確因不執行所宣告之刑，難收矯正
    之效，或難以維持法秩序者，不在此限。」及適用修正前罰
    金罰鍰提高標準條例第2條規定「依刑法第41條易科罰金或
    第42條第2項易服勞役者，均就其原定數額提高為1百倍折算
    1日；法律所定罰金數額未依本條例提高倍數，或其處罰法
    條無罰金刑之規定者，亦同。」不同。比較新舊法結果，以
    舊法較有利於行為人，故依刑法第2條第1項前段規定，本件
    易科罰金部分，自應適用行為時之法律即修正前刑法第41
    條第1項及罰金罰鍰提高標準條例第2條之規定，諭知如易科
    罰金，以銀元3百元即新台幣9百元折算壹日。又本件被告行
    為後，刑法第28條關於「實施」之文字雖已修正為「實行，
    惟此僅為杜爭議，而確定在「實行」概念下之共同參與行為
    ，始成立共同正犯之概念，對於共同正犯之處罰規定之規定
    並無不同，是刑法關於共同正犯之處罰規定適用修正後之新
    法並無較有利之情形，附此敘明。
據上論斷，應依刑事訴訟法第273條之1第1項、第299條第1項前
段，刑法第2條第1項前段、第321條第1項第3款、第2項、第28條
、第26條第1項前段、修正前刑法第47條、修正前刑法第41條第
1項前段，修正前罰金罰鍰提高標準條例第2條，判決如主文。
本案經檢察官郭明嵐到庭執行職務。
中    華    民    國    95    年    10    月     5    日
                  刑事第七庭    法  官  郭德進
上正本證明與原本無異。
如不服本判決，應於送達後十日內向本院提出上訴狀（須附繕本
），上訴於台灣高等法院台中分院。
中    華    民    國    95    年    10    月    12    日
                                書記官  陳惠玲
附錄論罪科刑法條
中華民國刑法第321條第1項
（加重竊盜罪）
犯竊盜罪而有左列情形之一者，處6月以上、5年以下有期徒刑：
三  攜帶兇器而犯之者。
                                                       A


司法院資訊處製作；財團法人民間司法改革基金會備份。
